臺灣臺北地方法院刑事判決　　　　　　99年度交訴字第158號
公　訴　人　臺灣臺北地方法院檢察署檢察官
被　　　告　林景輝
上列被告因公共危險等案件，經檢察官提起公訴（99年度偵字第
26845 號），嗣被告就被訴事實為有罪之陳述，經本院合議庭裁
定由受命法官獨任進行簡式審判程序審理，判決如下：
    主  文
林景輝駕駛動力交通工具肇事，致人受傷而逃逸，處有期徒刑伍
月，如易科罰金，以新臺幣壹仟元折算壹日。緩刑貳年。
其餘被訴過失傷害部分公訴不受理。
    事  實
一、林景輝於民國99年4 月5 日晚間，駕駛車牌號碼9582-LJ 號
    自用小客車，沿臺北市大安區○○○路由北往南方向行駛，
    理應注意車輛行駛時，駕駛人應注意兩車併行之間隔，而依
    當時天候晴，夜間有照明，路面鋪設柏油，乾燥無缺陷，竟
    疏未注意及此，而於同日晚間6 時50分許，在臺北市大安區
    ○○○路2 段78巷口，擦撞同方向行駛於其右側，由簡憶婷
    所騎乘，後座搭載簡憶茹，車牌號碼為CKQ-373 號之重型機
    車，致簡憶婷、簡憶茹人車倒地後，簡憶婷受有左下腹壁挫
    傷併擦傷、左膝紅腫瘀傷、左腳踝擦傷、左大腿瘀傷、左手
    肘擦傷之傷害，簡憶茹受有左膝挫傷、擦破傷、右手背挫傷
    、擦破傷之傷害（所涉過失傷害部分，業經簡憶婷、簡憶茹
    撤回告訴，詳見後述）。詎林景輝聽聞碰撞聲、查覺所駕車
    輛後照鏡內縮及後方簡憶婷人車倒地，卻未立即停留現場等
    候警方處理，亦未將簡憶婷、簡憶茹送醫，反而基於肇事逃
    逸之犯意，駕車駛離現場而逃逸之，嗣經簡憶茹自後追趕，
    及時攔阻始折返現場協助救護，並主動向其後前往醫院處理
    之臺北市政府警察局大安分局交通分隊警員楊順守表明其係
    肇事車輛之駕駛人，自首接受裁判。
二、案經簡憶婷、簡憶茹訴由臺灣臺北地方法院檢察署檢察官偵
    查起訴，嗣被告就被訴事實為有罪之陳述，經本院合議庭裁
    定由受命法官獨任進行簡式審判程序。
    理  由
壹、程序部分：
一、按刑事訴訟法第273 條之1 第1 項規定除被告所犯為死刑、
    無期徒刑、最輕本刑為3 年以上有期徒刑之罪、或高等法院
    管轄第一審案件者外，於審判期日前之程序進行中，被告先
    就被訴事實為有罪之陳述時，審判長得告知被告簡式審判程
    序之旨，並聽取當事人、代理人、辯護人及輔佐人之意見後
    ，裁定進行簡式審判程序。經查，本件被告林景輝被訴肇事
    逃逸案，為前開不得進行簡式審判程序以外之案件，且被告
    於本院行準備程序時就被訴肇事逃逸事實為有罪之陳述，經
    受命法官告知被告簡式審判程序之旨，並聽取公訴人及被告
    之意見後，爰依刑事訴訟法第273 條之1 第1 項之規定，本
    院合議庭當庭裁定改由受命法官依簡式審判程序進行審判，
    合先敘明。
貳、實體部分：
甲、有罪部分：
一、上開事實，業據被告於本院審理時坦承不諱（見本院100 年
    1 月10日審判筆錄），核與證人即告訴人簡憶婷、簡憶茹、
    林敏仁（報案人）於警詢時及偵查中具結證述情節互核相符
    （見99年度他字第8097號卷第26頁至第29頁、第66頁至第67
    頁、第70頁至第71頁，第83頁至第84頁），並有卷附之臺北
    市立聯合醫院仁愛院區驗傷診斷書、行政院國軍退除役官兵
    輔導委員會台北榮民總醫院診斷證明書影本各1 紙、道路交
    通事故初步分析研判表、道路交通事故現場圖、交通事故談
    話紀錄表、交通事故補充資料表、交通事故調查報告表(一)、
    (二)、現場照片7 張、臺北市政府警察局指揮中心受理110 報
    案記錄單、臺北市政府消防局99年10月20日北市消指字第09
    937181000 號函、臺灣大哥大資料查詢結果等文件（見同上
    他字卷第6 頁至第7 頁、第40頁至第47頁、第52頁至第55頁
    、第73頁、第75頁、第79頁）可稽，足認被告前揭任意性自
    白與事實相符，堪予採信。本件事證明確，被告肇事逃逸犯
    行洵堪認定，應予論科。
二、核被告所為，係犯刑法第185 條之4 之肇事逃逸罪。又被告
    在有偵查犯罪職權之機關或公務員發覺其犯罪前，主動向其
    後前往醫院處理之臺北市政府警察局大安分局交通分隊警員
    楊順守表明其係肇事車輛之駕駛人並接受裁判等情，有前述
    交通事故談話紀錄表、北市○○○○○道路交通事故肇事人
    自首情形紀錄表各1 紙（見他字卷第45頁、第48頁）在卷足
    憑，核與自首規定相符，爰依刑法第62條前段規定，減輕其
    刑。爰審酌被告無犯罪前科，其之品行端正、素行良好，此
    有臺灣高等法院被告前案紀錄表在卷可憑，被告駕車不慎擦
    撞告訴人簡憶婷所騎乘車輛後，確有聽聞碰撞聲、發現告訴
    人簡憶婷人車倒地、所駕車輛後照鏡內縮等情，卻未立即下
    車查看、協助傷者就醫或為救護措施，反而駕車駛離現場，
    倖因前方路口紅燈而為告訴人簡憶茹攔阻，被告始折返肇事
    現場陪同告訴人2 人前往醫院救治並支付醫療費用，衡情被
    告惡性並非重大，斟酌告訴人2 人所受上揭傷勢程度、被告
    犯罪所生之危害情形、其犯罪後尚能坦承犯行、犯罪後態度
    尚稱良好，並經告訴人2 人均撤回過失傷害部分告訴，其因
    一時失慮致罹刑典，其之生活狀況、知識程度等一切情狀，
    量處如主文所示之刑，並諭知易科罰金之折算標準，以資懲
    儆。末查被告前未曾因故意犯罪受有期徒刑以上刑之宣告，
    有上開前案紀錄表足憑，其因一時失慮肇犯本件犯行，經此
    偵、審程序及刑之宣告後，當知警惕，信無再犯之虞，且斟
    酌被告業與告訴人2 人達成民事調解，並賠償告訴人2 人損
    失，此有臺北縣中和市調解委員會節解筆錄影本1 份（見偵
    字卷第16頁）在卷可考，本院因認所宣告之刑以暫不執行為
    適當，爰依刑法第74條第1 項第1 款規定宣告緩刑2 年，以
    勵自新。
乙、不受理部分：
一、公訴意旨略以：被告林景輝於前揭時、地駕駛上開自小客車
    ，理應注意車輛行駛時，駕駛人應注意兩車併行之間隔，而
    依當時天候晴，夜間有照明，路面鋪設柏油，乾燥無缺陷，
    竟疏未注意及此，擦撞同方向行駛於其右側，由告訴人簡憶
    婷所騎乘，後座搭載告訴人簡憶茹之上開重型機車，致告訴
    人簡憶婷、簡憶茹人車倒地後，告訴人簡憶婷受有左下腹壁
    挫傷併擦傷、左膝紅腫瘀傷、左腳踝擦傷、左大腿瘀傷、左
    手肘擦傷之傷害，告訴人簡憶茹受有左膝挫傷、擦破傷、右
    手背挫傷、擦破傷之傷害。因認被告林景輝另涉犯刑法第28
    4 條第1 項前段之過失傷害罪嫌等語。
二、按告訴乃論之罪，告訴人於第一審辯論終結前得撤回其告訴
    ，又告訴經撤回者，應諭知不受理之判決，並得不經言詞辯
    論為之，刑事訴訟法第238 條第1 項、第303 條第3 款、第
    307 條分別定有明文。
三、查本件告訴人簡憶婷、簡憶茹告訴被告過失傷害案件，起訴
    書認係涉犯刑法第284 條第1 項前段之過失傷害罪嫌，依同
    法第287 條之規定，須告訴乃論。茲被告與告訴人2 人達成
    民事調解並賠償告訴人2 人損失，經據告訴人2 人撤回告訴
    ，此有前述調解筆錄影本1 份、刑事撤回告訴狀2 份（見偵
    字卷第15 頁 至第16頁、本院卷第8 頁）附卷可參，揆諸前
    開說明，就被告過失傷害部份，爰不經言詞辯論，諭知公訴
    不受理。
據上論斷，爰依刑事訴訟法第273 條之1 第1 項、第299 條第1
項前段、第303 條第3 款、第307 條，刑法第185 條之4 、第62
條前段、第41條第1 項前段、第74條第1 項第1 款，刑法施行法
第1 條之1 ，判決如主文。
本案經檢察官王巧玲到庭執行職務。
中    華    民    國    100   年    1     月    28    日
                  刑事第十六庭  法  官  葉藍鸚
以上正本證明與原本無異。
如不服本判決應於收受送達後10日內向本院提出上訴書狀，並應
敘述具體理由；其未敘述上訴理由者，應於上訴期間屆滿後20日
內向本院補提理由書（均須按他造當事人之人數附繕本）「切勿
逕送上級法院」。
告訴人或被害人如對於本判決不服者，應具備理由請求檢察官上
訴，其上訴期間之計算係以檢察官收受判決正本之日期為準。
                                書記官   黃芝凌
中    華    民    國    100   年    1     月    28    日
附錄本案論罪科刑法條全文：
中華民國刑法第185條之4
駕駛動力交通工具肇事，致人死傷而逃逸者，處6月以上5年以下
有期徒刑。